# 请教，这个能否算是业务合并

提问人：736126384 时间：2011-12-27 20:52:40
A公司 2011 年 5 月由B和C成立，小股东B对其不控制，权益法核算， 2011 年 12 月，B收购A公司另一股动全部股权，A是B的全资子公司，收购完成后B的下属子公司D（非全资子公司）在 2011 年 12 月收购A账面的除货币资金外的资产，同时A的员工全部与D签订劳动合同，这样D算是业务合并吗？还是仅仅将A的资产和负债按照公允价值入账？

回答人：chenyiwei
回复 736126384 的帖子
结果类似。存在负债表明构成业务的可能性较大，但存在负债并非构成业务的前提条件。是否构成业务关键是看是否具备投入、加工处理过程和产出三个要素。fanxu7788所说的上面结论仍应适用。

回答人：chenyiwei
回复 736126384 的帖子
与单纯的购买资产还是有区别的。如果是一次购买多项不构成业务的资产，则应当将总价款按其中各单项资产的公允价值为权数分配到各单项资产，作为各单项资产的初始入帐价值，不确认商誉；如果构成业务的，则对于各项可辨认资产应按其自身的公允价值入账，购买对价款与可辨认净资产公允价值之间的差额确认为商誉或者负商誉。另外，在控股合并的情况下，当被购买方不构成业务时，购买日不确认递延所得税资产或负债；如果被购买方构成业务，则购买日应当在合并报表层面就各项可辨认净资产的公允价值与计税基础之间的差额确认递延所得税资产或负债。

回答人：chenyiwei
回复 zoujiecpa 的帖子
如果购买日不确认递延所得税资产／负债，则期末合并报表层面上是否就各项可辨认净资产的公允价值与计税基础之间的差额确认递延所得税资产或负债的问题，要区分两种情况考虑：
1 、如果被购买方各项可辨认资产／负债在合并报表层面的价值就是以原购买日的公允价值为基础持续计算求得的，且会计上的折旧／摊销政策与税法规定一致（即，仅就购买日公允价值和原账面价值之间的差异，对购买日到年末期间的折旧、摊销、成本结转等进行调整），则期末也同样不确认递延所得税资产／负债。 2 、如果被购买方各项可辨认资产／负债在合并报表层面的价值就是以原购买日的公允价值为基础持续计算求得的，但会计上的折旧／摊销政策与税法规定不一致，则购买日公允价值和原计税基础之间的差额导致的暂时性差异及其后续折旧／摊销影响不确认递延所得税；在原帐面价值的限度内，可以就折旧／摊销政策方面的会税差异确认递延所得税。 3 、如果在期末，被购买方的某些资产／负债进行了重新计量（如某些金融资产、投资性房地产等在期末按照期末的公允价值重新计量），则重新计量结果与购买日公允价值（合并报表层面的初始计量金额）之间的差额，是需要确认递延所得税资产／负债的，因为这时的暂时性差异是与后续计量相关的，所以不适用“初始确认豁免”。

提问人：qjr1124 时间：2012-02-17 17:41:55
回复 chenyiwei 的帖子
业务合并=正常控股合并
资产购买不等于正常的控股合并,2者差异很大.

回答人：chenyiwei
是。

提问人：iceboy1 时间：2013-03-20 21:16:59
回复 chenyiwei 的帖子
陈老师，我抛砖引玉实务对于针对关键雇员的收购也有了些新发展：
You’ve got talent...and perhaps a business too? Finding talented employees is a business imperative that can spark creative solutions. Rising to the challenge, some companies have turned to an acquisition strategy to achieve that objective. Often referred to as a“talent acquisition,” the buyer’s focus is on the target’s employees, not necessarily the target’s operations. When a company“acquires” the employees at a target company, there can be a fine line between hiring employees and acquiring a “business.” A business combination has several unique accounting implications, such as accounting for goodwill, contingent consideration, and deal costs, among others. Did you acquire a business? The accounting definition of a “business” is an integrated set of activities and assets that is capable of producing outputs and providing a return to investors. In other words, a business consists of assets (physical or intangible) and processes (systems, standards, or protocols) that have the ability to create economic benefits such as revenues or lower costs. This definition may seem cumbersome, but it requires thoughtful analysis. Acquiring employees means you have acquired at least one of the elements that constitute a business. If you have also acquired other assets or processes, and can create outputs (goods or services) from the purchased items, you may have acquired a business. While not all-inclusive, here are some indicators that you have acquired a business. Indicators of a business acquisition  Buyer acquires business processes  Missing elements can be easily replaced or obtained  Buyer is able to produce “day one” outputs  Presence of goodwill It’s what you bought, not what you plan to do with it In these scenarios, the buyer’s intent doesn’t matter. For example, if the buyer has acquired assets (such as intellectual property or customer relationships), those assets are factored into the assessment, regardless of how the buyer intends to use them. This is true even if the buyer plans to shut down the target’s business.

回答人：chenyiwei
如果随同资产购买一并接受原企业的人力资源，则构成业务的可能性将大大增加。

回答人：chenyiwei
这应该不是最新的吧？以往也一向是这样理解的：是否构成业务关键看资产组合是否具有投入、加工处理过程和产出能力，而不是看原转让方是否将其作为业务运作，或者购买方是否打算将其作为业务来运作。